

CURRICULUM VITAE

AGUSTÍN SOTERAS

OBJETIVO PROFESIONAL

Adquirir un empleo que me permita iniciarme como profesional en el rubro del desarrollo Frontend y de esta manera sumar experiencia y nuevos conocimientos, aportando al equipo mi profesionalismo y compromiso con el trabajo y los objetivos a cumplir.

DATOS PERSONALES

Dirección: Calle Dalembert 5565, Villa Belgrano. Córdoba, Argentina.

Celular: 3513032926

Mail: soterasjunior@hotmail.com

Estado Civil: Soltero

Fecha de nacimiento: 03/03/1992

Cuil: 20-36232338-0

<u>LinkedIn</u>: linkedin.com/in/agustinsoteras/

<u>GitHub:</u> https://github.com/agusoteras

FORMACIÓN

Bachiller orientado en humanidades con especialización en ciencias sociales. Colegio Saul A. Taborda

Técnico en Recursos Humanos recibido en el Colegio Universitario IES Siglo 21

Capacitación interna en liderazgo "Gestión a la vista" dictada por Servicios Institucionales en Metalúrgica Roma S.A.

Curso de certificación en reclutamiento y selección de perfiles IT realizado en "Capacitarte"

Curso de programación Full Stack dictado en "Mundos E"

Certificación en React.js dictada en "Educación IT"

EXPERIENCIA LABORAL

Marzo 2012 - Abril 2015: Vendedor de

Perfumería en "Lisa Delu"

Marzo 2016 - Agosto 2019: Generalista de Recursos Humanos en "Metalúrgica Roma S.A."

Abril 2020 - Junio 2020: Representante de atención al cliente de la cuenta Claro a través de canal digital en "Apex América"

Julio 2020 - Actualidad: Producción y ventas en "Fuji Maderas", muebles y artdeco. (emprendimiento propio)

Marzo 2021 – Actualidad: Logística y aprovisionamiento en "Spuma", productos de limpieza.

CONOCIMIENTOS

<u>Programación:</u> Conocimientos solidos en HTML, CSS, Javascript, React, Jquery, Github, Sass y Bootstrap.

<u>Informática:</u> Microsoft Office Word, Power Point, Excel y Outlook, nivel avanzado.

Manejo de sistema administrativo RHPRO.

Conocimientos en Cubase, Sony Vegas, Adobe Premiere y creación de anuncios en redes sociales.

Idiomas: inglés básico.